【裁判字號】    98,易,3643
【裁判日期】    990210
【裁判案由】    傷害
【裁判全文】
臺灣臺北地方法院刑事判決              98年度易字第3643號
聲  請  人  臺灣臺北地方法院檢察署檢察官
被      告  乙○○
上列被告因傷害案件，經檢察官提起公訴（98年度偵字第25371
號），本院判決如下：
    主  文
乙○○共同傷害人之身體，處有期徒刑陸月，如易科罰金，以新
臺幣壹仟元折算壹日。
    事  實
一、乙○○於民國98年10月3日凌晨2時15分許，行經臺北市○○
    區○○街106巷口，與甲○○錯身而過時，兩人身體不慎發
    生碰撞，詎乙○○竟心生不滿，夥同另2名不詳真實姓名年
    籍之成年男子，基於共同傷害之犯意聯絡，徒手毆打甲○○
    ，致甲○○受有頭部撕裂傷及耳朵撕裂傷並血腫塊、右邊第
    3、4肋骨及左邊第3、4肋骨骨折等傷害，該2名不詳真實姓
    名年籍成年男子隨即離去，留下乙○○在場，經甲○○報警
    處理而為警查獲。
二、案經甲○○訴由臺北市政府警察局萬華分局報請臺灣臺北地
    方法院檢察署檢察官偵查起訴。
    理  由
一、
一、程序方面：
    按被告以外之人於審判外之陳述，雖不符刑事訴訟法第159
    條之1至第159條之4之規定，而經當事人於審判程序同意作
    為證據，法院審酌該言詞陳述或書面陳述作成時之情況，認
    為適當者，亦得為證據；當事人、代理人或辯護人於法院調
    查證據時，知有刑事訴訟法第159條第1項不得為證據之情形
    ，而未於言詞辯論終結前聲明異議者，視為有前項之同意，
    刑事訴訟法第159條之1、第159條之5第1項、第2項分別定有
    明文。經查，本判決下列所引用之被告以外之人於審判外之
    陳述或非供述證據，檢察官、被告乙○○於本院言詞辯論終
    結前均未聲明異議，本院審酌上開證據資料製作時較無人情
    施壓或干擾，亦無不當取供，及證明力明顯過低之瑕疵，認
    以之作為證據應屬適當，故揆諸前開規定，認前揭證據資料
    有證據能力，合先敘明。
二、訊據被告乙○○固坦承有於上揭時、地，徒手毆打告訴人甲
    ○○成傷之事實，惟辯稱：僅伊一人出手毆打告訴人，並無
    其他共同正犯云云。經查：
  (一)被告於98年10月3日凌晨2時15分許，行經臺北市○○區○○
    街106巷口，因與告訴人發生肢體碰撞，徒手毆打告訴人，
    致告訴人受有頭部撕裂傷及耳朵撕裂傷並血腫塊、右邊第3
    、4肋骨及左邊第3、4肋骨骨折等傷害等情，業據被告坦承
    不諱，核與告訴人指訴遭被告傷害之情節相符，並有臺北市
    聯合醫院和平院區98年10月8日診字第394446號診斷證明書
    附卷可稽，足認被告自白有傷害告訴人乙節與事實相符。
  (二)被告固辯稱僅有伊一人出手毆打告訴人，並無其他共犯云云
    。然告訴人於警詢及偵查中均證述其遭被告夥同其他2名成
    年男子聯手毆打等情明確，且為被告所不爭執，參以被告自
    承其有用腳踢告訴人胸部，至於告訴人頭部及腳如何受傷，
    其不知道等情，是被告確與有另2名不詳真實姓名年籍成年
    男子共同徒手毆打告訴人殆可認定。
  (三)綜上，被告有與另2名不詳真實姓名年籍成年男子共同徒手
    毆打告訴人等情甚明，被告所犯傷害犯行，事證明確，堪以
    認定，自應依法論科。
三、核被告所為，係犯刑法第277條第1項之傷害罪。被告與另2
    名不詳真實姓名年籍成年男子共同徒手打告訴人成傷，具有
    犯意聯絡及行為分擔，為共同正犯。爰審酌被告僅因與告訴
    人錯身而過時發生碰撞即毆打告訴人，造成告訴人受有頭部
    撕裂傷及耳朵撕裂傷並血腫塊、右邊第3、4肋骨及左邊第3
    、4肋骨骨折等傷害，損害告訴人身體法益甚鉅，兼衡其犯
    罪之手段、生活狀況、品行、智識程度及告訴人所受傷害之
    程度、犯罪所生損害，暨其犯後尚能坦承否認犯行，惟未賠
    償告訴人所受損失等一切情狀，量處如主文所示之刑，並諭
    知易科罰金之折算標準。
據上論斷，依刑事訴訟法第284條之1、第299條第1項前段，刑法
第28條、第277條第1項、第41條第1項前段，刑法施行法第1條之
1第1項、第2項前段，判決如主文。
本案經檢察官蔡甄漪到庭執行職務
中    華    民    國    99    年    2     月    10    日
                        刑事第十二庭  法  官  陳慧萍
以上正本證明與原本無異。
如不服本判決應於收受送達後10日內向本院提出上訴書狀，並應
敘述具體理由；其未敘述上訴理由者，應於上訴期間屆滿後20日
內向本院補提理由書（均須按他造當事人之人數附繕本）「切勿
逕送上級法院」。
                                      書記官  黃慧怡
中    華    民    國    99    年    2     月    10    日
附錄本案論罪科刑法條：
中華民國刑法第277條
（普通傷害罪）
傷害人之身體或健康者，處 3 年以下有期徒刑、拘役或 1 千元
以下罰金。
犯前項之罪因而致人於死者，處無期徒刑或 7 年以上有期徒刑
；致重傷者，處 3 年以上 10 年以下有期徒刑。

司法院資訊處製作；財團法人民間司法改革基金會備份。
